【裁判字號】    95,訴,968
【裁判日期】    950501
【裁判案由】    毒品危害防制條例
【裁判全文】
臺灣臺中地方法院刑事判決               95年度訴字第968號
公  訴  人  臺灣臺中地方法院檢察署檢察官
被      告  甲○○
                    之6
上列被告因毒品危害防制條例案件，經檢察官提起公訴（九十五
年度毒偵字第八五一號），復經本院合議庭裁定由受命法官獨任
行簡式審判程序，本院判決如下：
    主    文
甲○○施用第一級毒品，累犯，處有期徒刑壹年。扣案之第一級
毒品海洛因壹包（驗餘淨重零點貳壹公克，包裝重零點貳公克
）沒收銷燬之。
    犯罪事實
一、甲○○前於民國（下同）九十一年間因違反毒品危害防制條
    例案件，經臺灣彰化地方法院判處有期徒刑一年確定，於九
    十四年一月二日縮刑期滿執行完畢（本件已構成累犯）；又
    其曾於九十年間，因施用毒品案件，經本院裁定觀察勒戒後
    ，並經執行，因無繼續施用毒品之傾向，於九十年五月二日
    觀察勒戒執行完畢釋放，復經臺灣臺中地方法院檢察署檢察
    官以九十年度毒偵字第二０四五號為不起訴處分確定。詎甲
    ○○仍不知悔改，於前開觀察勒戒執行完畢釋放後五年內，
    復基於施用第一級毒品海洛因之犯意，於九十五年一月十九
    日十五時三十分許，在臺中市○區○○○街九巷六號三樓之
    六住處，以注射針筒加水注射之方式，施用第一級毒品海洛
    因一次。嗣於九十五年一月二十一日十一時五十分許，在臺
    中市○區○○路四十六號前，因交通違規為警攔查，經警詢
    問有無違禁品，甲○○在有偵查犯罪職務之公務員知悉其犯
    上開犯行前，即主動交出第一級毒品海洛因一包（毛重０點
    四八公克；驗餘淨重０點二一公克，包裝重０點二三公克）
    ，並主動供出施用海洛因犯行而為警查獲。
二、案經臺中市警察局第一分局報請臺灣臺中地方法院檢察署檢
    察官偵查起訴，復經本院合議庭裁定由受命法官獨任行簡式
    審判程序。
    理  由
一、訊據被告甲○○對於上揭時地施用海洛因犯行於本院均坦承
    不諱，並有扣案為被告所有供施用之第一級毒品海洛因一包
    可稽，該包海洛因經送法務部調查局鑑驗結果，確係海洛因
    無訛，驗餘淨重０點二一公克，包裝重０點二三公克，亦有
    法務部調查局鑑定通知書在卷可稽；且查，被告為警查獲後
    ，經採尿送驗結果，呈嗎啡、可待因陽性反應，有詮昕科技
    股份有限公司濫用藥物尿液檢測報告在卷足參，足證被告自
    白與事實相符，其上揭施用第一級毒品犯行堪予認定。又查
    ，被告曾於九十年間，因施用毒品案件，經本院裁定觀察勒
    戒後，並經執行，因無繼續施用毒品之傾向，於九十年五月
    二日觀察勒戒執行完畢釋放，復經臺灣臺中地方法院檢察署
    檢察官以九十年度毒偵字第二０四五號為不起訴處分確定等
    情，亦有臺灣高等法院被告全國前案紀錄表、臺灣臺中地方
    法院檢察署刑案資料查註紀錄表可佐，是被告確係於前開觀
    察勒戒執行完畢釋放後五年內再犯本件施用海洛因犯行。事
    証明確，被告上揭施用第一級毒品犯行均堪予認定。
二、核被告甲○○所為，係犯毒品危害防制條例第十條第一項之
    施用第一級毒品罪。被告施用第一級毒品海洛因而持有海洛
    因之低度行為，應分別為其施用海洛因之高度行為所吸收，
    均不另論罪。又被告在有偵查犯罪職權之公務員知悉其犯本
    件施用海洛因犯行前，即主動向執勤員警即臺中市警察局第
    一分局民權派出所警員林漢嘉供出其施用及持有海洛因犯行
    ，業據被告於本院陳明在卷，復有警員林漢嘉出具之職務報
    告在卷（警卷第十二頁），足認被告與自首規定相符，爰依
    刑法第六十二條前段減輕其刑。再被告前於九十一年間因違
    反毒品危害防制條例案件，經臺灣彰化地方法院判處有期徒
    刑一年確定，於九十四年一月二日縮刑期滿執行完畢，有臺
    灣臺中地方法院檢察署刑案資料查註紀錄表在卷可佐，其於
    五年以內再犯本件有期徒刑以上之罪，為累犯，應依刑法第
    四十七條規定加重其刑。其同時具有加重減輕事由，爰依法
    先加後減。爰審酌被告一再施用毒品，經觀察勒戒後，仍不
    知戒惕，再次施用第一級毒品，無視於毒品對於自身健康之
    戕害及國家對於杜絕毒品犯罪之禁令，不知戒除惡習，然念
    及被告坦承施用毒品犯行，態度良好，其施用毒品海洛因並
    無危害他人，本之施用毒品者均有相當程度之成癮性及心理
    依賴，其犯罪心態與一般刑法犯罪之本質並不相同，容應以
    「病人」之角度為考量，並側重適當之醫學治療及心理矯治
    為宜，及被告施用毒品之次數等一切情狀，量處如主文所示
    之刑。
三、扣案之海洛因一包（驗餘淨重０點二一公克，包裝重０點二
    三公克），係被告所有供施用，且係當場查獲之第一級毒品
    ，爰依法宣告沒收銷燬。
據上論斷，應依刑事訴訟法第二百七十三條之一第一項、第二百
九十九條第一項前段，毒品危害防制條例第十條第一項、第十八
條第一項前段，刑法第十一條、第四十七條、第六十二條前段，
判決如主文。
中    華    民    國    95    年    5     月    1     日
                          臺灣臺中地方法院刑事第十庭
                                法  官  黃  家  慧
上正本證明與原本無異。
如不服本判決，應於送達後十日內向本院提出上訴狀（須附繕
本），上訴於臺灣高等法院臺中分院。
                                書記官  王  淑  燕
中    華    民    國    95    年    5     月    1     日
附錄論罪科刑法條
毒品危害防制條例第10條第1項：
施用第一級毒品者，處 6 月以上 5 年以下有期徒刑。


司法院資訊處製作；財團法人民間司法改革基金會備份。
